396Edepot - Archives communales déposées d'Oricourt
Archives Départementales de la Haute-Saône
Série Edepot
ARCHIVES COMMUNALES DEPOSEES. ARCHIVES DES INTERCOMMUNALITES.
396Edepot - Archives communales déposées d'Oricourt
1760-1960
396Edepot1-50
Archives Départementales de la Haute-Saône 14B rue Miroudot St Ferjeux 70000 VESOUL
COMMUNE D'ORICOURT
Avant 1792, Oricourt dépendait de la paroisse de Montjustin.
Modalités d'entrée
Dépôt du 04/07/2014
Dernier ajout le 04/07/2014
Archives publiques
- ARCHIVES ANCIENNES
  - FINANCES, IMPOTS ET COMPTABILITE
    - Compte d’échevin., 1781; 396 Edepot 27; CC1
      Communicabilité
      Communicable
      Thesaurus administratif:
      ECHEVIN; FINANCES COMMUNALES
  - BIENS COMMUNAUX, EAUX ET FORETS, TRAVAUX PUBLICS, VOIRIE
    - Eaux et forêts: plan des bois communaux d’Oricourt dressé par Valbert Bretet, géomètre-arpenteur royal., 1760; 396 Edepot 1; DD1
      PLAN
      FORET COMMUNALE
- ARCHIVES MODERNES
  - ADMINISTRATION GENERALE DE LA COMMUNE
    - Conseil municipal: registre des délibérations., 1790-1841; 396 Edepot 2; D1
      DELIBERATION; REGISTRE
      CONSEIL MUNICIPAL
    - Conseil municipal: registre des délibérations., 1841-1864; 396 Edepot 3; D2
      REGISTRE; DELIBERATION
    - Conseil municipal: registre des délibérations., 1865-1888; 396 Edepot 4; D3
    - Conseil municipal: registre des délibérations., 1888-1920; 396 Edepot 5; D4
    - Actes de l’administration municipale: répertoires des actes soumis à l’enregistrement., 1824-1906; 396 Edepot 6; D6
      REPERTOIRE
      ADMINISTRATION COMMUNALE; ENREGISTREMENT
    - Conseil municipal: registre des délibérations., 1920-1960; 396 Edepot 28; D5
  - ETAT CIVIL
    - Registre de naissances, mariages et décès (1792-an XI) et table décennale (1792-1813)., 396 Edepot 29; E1
      TABLE DECENNALE; REGISTRE D'ETAT CIVIL
      DECES; ETAT CIVIL; MARIAGE; NAISSANCE
    - Registre de naissances, mariages et décès., An XIV-1818; 396 Edepot 30; E2
      REGISTRE D'ETAT CIVIL
    - Registre de naissances, mariages et décès (1819-1830) et table décennale (1823-1832)., 1819-1832; 396 Edepot 31; E3
    - Registre de naissances, mariages et décès (1831-1840) et table décennale (1833-1842)., 1831-1842; 396 Edepot 32; E4
    - Registre de naissances, mariages et décès (1841-1847) et table décennale (1843-1852)., 1841-1852; 396 Edepot 33; E5
    - Registre de naissances, mariages et décès., 1848-1857; 396 Edepot 34; E6
    - Registre de naissances, mariages et décès (1858-1867) et table décennale (1863-1872)., 1858-1872; 396 Edepot 35; E7
    - Registre de naissances, mariages et décès (1868-1877) et table décennale (1853-1862)., 1853-1877; 396 Edepot 36; E8
    - Registre de naissances, mariages et décès (1878-1887) et table décennale (1873-1882)., 1873-1887; 396 Edepot 37; E9
    - Registre de naissances, mariages et décès (1888-1902) et table décennale (1883-1902)., 396 Edepot 38; E10
  - POPULATION, ECONOMIE SOCIALE, STATISTIQUES
    - Population: mouvement de la population (1892-1906); recensement quinquennal (1851-1936)., 396 Edepot 7; F1
      DENOMBREMENT DE LA POPULATION
      RECENSEMENT DE POPULATION
    - Agriculture: statistique agricole annuelle et plan départemental de ravitaillement, questionnaires., 1909-1917; 396 Edepot 8; F2
      QUESTIONNAIRE D'ENQUETE; PLAN; STATISTIQUE
      PRODUCTION AGRICOLE
  - CONTRIBUTIONS, ADMINISTRATION FINANCIERE
    - Impôts directs: extrait du plan cadastral avec plan du village (XIXe siècle); état de section, section E du centre du village (1791); répartition du produit des rôles, par contribution, entre l’Etat, le département et la commune (1914); rôles de la taxe municipale sur les chiens (1880, 1905, 1915); liste des contribuables assujettis à la taxe proportionnelle pour l’année 1956 (1957)., 1791-1957; 396 Edepot 9; G7
      ROLE; LISTE NOMINATIVE; ETAT DE SECTION; PLAN
      FISCALITE
    - Impôts directs: matrices générales des contributions foncière, personnelle-mobilière, et des portes et fenêtres., 1842-1916; 396 Edepot 10; G8
      MATRICE D'IMPOSITION
    - Impôts directs: rôles de la rétribution scolaire (1864-1881); listes des enfants admis gratuitement dans l’école primaire communale (1877-1881)., 396 Edepot 11; G10
      LISTE NOMINATIVE; ROLE
    - Impôts directs: procès-verbal de délimitation du territoire (1818-1821), matrice des propriétés foncières (1824), états de sections des propriétés non bâties et bâties, sections A et B (1824)., 1818-1824; 396 Edepot 39; G1
      MATRICE D'IMPOSITION; ETAT DE SECTION; PROCES-VERBAL
    - Impôts directs: matrice cadastrale des propriétés bâties., 1882-1911; 396 Edepot 40; G2
      MATRICE CADASTRALE
    - Impôts directs: matrice cadastrale des propriétés bâties., 1910-1932; 396 Edepot 41; G3
    - Impôts directs: matrice cadastrale des propriétés non bâties., 1913-1932; 396 Edepot 42; G4
    - Impôts directs: registre représentant les augmentations et les diminutions survenues dans les contenances et les revenus portés sur les matrices cadastrales., 1868-1914; 396 Edepot 43; G5
      REGISTRE
    - Impôts directs. –Construction nouvelle, reconstruction, addition de construction, affectation de terrains à des usages commerciaux ou industriels, déclarations: registre., 1891-1954; 396 Edepot 44; G6
    - Impôts directs. –Contributions foncière, personnelle-mobilière et des portes et fenêtres, anciennes contributions directes et taxes assimilées: matrices générales, copies de matrices générales., 1917-1956; 396 Edepot 45; G9
  - AFFAIRES MILITAIRES
    - Recrutement: tableaux de recensement militaire (1848-1911, 1925); bulletins individuels des citoyens mobilisables (vers 1850); liste nominative des hommes appartenant aux classes 1855-1866, inscrits sur la liste des contingent de l’armée territoriale (1875)., 1848-1925; 396 Edepot 12; H1
      LISTE NOMINATIVE; RECENSEMENT MILITAIRE
      RECRUTEMENT MILITAIRE
    - Administration militaire: pièces relatives au logement et au cantonnement des troupes (1881-1918); pièces concernant les réquisitions (1875, 1914, 1917, s.d.)., 1875-1918; 396 Edepot 13; H2
      ORGANISATION DE L'ARMEE
    - Garde nationale: contrôle général (1840); relevés nominatifs, par rang d’âge, des bulletins individuels des citoyens célibataires de 20 à 35 ans inscrits au registre-matricule de la Garde nationale et état des mutations survenues dans le classement des citoyens mobilisables (1848-1850); liste de recensement (vers 1850); procès-verbaux d’élection des sous-officiers (1870); service ordinaire et de réserve (XIXe siècle)., 1840-1870; 396 Edepot 14; H3
      PROCES-VERBAL; LISTE NOMINATIVE
      GARDE NATIONALE
  - POLICE, HYGIENE PUBLIQUE, JUSTICE
    - Police locale: état des sinistres survenus en 1894 (1895). Justice: listes générales des jurés (1851-1852, 1871). Hygiène publique et salubrité: épizootie du typhus, dénombrements des animaux des espèces bovine, ovine et caprine (1871)., 1851-1895; 396 Edepot 15; I1
      LISTE NOMINATIVE
      JUSTICE; MALADIE DES ANIMAUX; SINISTRE
  - ELECTIONS ET PERSONNEL
    - Elections: listes électorales., 1851-1928; 396 Edepot 16; K1
      LISTE ELECTORALE
      ELECTEUR
    - Elections: procès-verbaux des opérations pour les élections sénatoriales (1876-1919), législatives (1869-1914), au Conseil général (1871-1919), au Conseil d’arrondissement (1864-1925), municipales (1865-1904, 1947)., 1864-1947; 396 Edepot 17; K2
      PROCES-VERBAL D'ELECTION
      ELECTION AU CONSEIL D'ARRONDISSEMENT; ELECTION CANTONALE; ELECTION LEGISLATIVE; ELECTION MUNICIPALE; ELECTION SENATORIALE
    - Personnel municipal: arrêté préfectoral autorisant la commune à prélever un impôt pour payer le traitement du garde-champêtre., 1857; 396 Edepot 18; K3
      ARRETE PREFECTORAL
      GARDE PARTICULIER; PERSONNEL
  - FINANCES DE LA COMMUNE
    - Comptabilité: budgets et chapitres additionnels (1850-1917), règlement définitif des recettes et des dépenses (1927)., 1850-1927; 396 Edepot 46; L1
      BUDGET
      FINANCES COMMUNALES
    - Comptabilité: comptes de gestion., 1868-1932; 396 Edepot 47; L2
      COMPTE DE GESTION
  - EDIFICES COMMUNAUX, MONUMENTS ET ETABLISSEMENTS PUBLICS
    - Edifices publics. -Maison commune: agrandissement et exhaussement (1853); demande de secours pour réparations (1868); marché pour l’installation d’une cloche et d’un campanile (1902). Fontaines: pièces relatives à la reconstruction de la fontaine du centre du village (1866) et marché pour la réparation d’une fuite d’eau à cette même fontaine (1927); projet pour l’établissement d’une conduite d’eau en grès et d’une fontaine (1880, 1882); échanges de terrains entre le vicomte de Grivel et la commune pour l’élargissement de rues et l’établissement d’une fontaine (1882, 1886); pièces concernant la réfection d’une conduite d’eau et d’une fontaine (1905-1906). Edifices du culte et cimetières. -Eglise et presbytère: lettre adressée au préfet par le maire d’Aillevans et retournée au maire d’Oricourt, enjoignant à celui-ci de respecter l’engagement pris par sa commune de supporter une partie des dépenses occasionnées par la reconstruction de l’église d’Aillevans (1851); bail du presbytère d’Aillevans dont la commune d’Oricourt est copropriétaire en raison de son appartenance à la paroisse d’Aillevans (1908); ouverture d’un crédit pour solder les réparations de l’église et du presbytère (1919). Edifices à usage d’établissements d’enseignement de sciences et d’art. -Maison d’école: projets de réparations non exécutés (1850, 1854); location d’un logement pour l’instituteur (1852); aliénation d’un terrain communal pour financer des travaux (1858); travaux de réparations (1867-1869); ouverture d’un crédit pour réparations au logement de l’institutrice (1920)., 1850-1927; 396 Edepot 19; M1
      CIMETIERE; CONSTRUCTION; ECOLE; EDIFICE CULTUEL; FONTAINE; HOTEL DE VILLE; LOGEMENT DE FONCTION; LOYER IMMOBILIER
  - BIENS COMMUNAUX, TERRES, BOIS ET EAUX
    - Biens communaux: amodiations de communaux (1850-1928); aliénation de terrains communaux (1856); état des biens ruraux autres que les bois et terrains soumis au régime forestier, appartenant à la commune (vers 1862)., 396 Edepot 20; N1
      BIENS COMMUNAUX
    - Bois: deux plans des bois d’Oricourt (1817, 1830); procès-verbaux pour l’aménagement des bois communaux (1830, 1850); procès-verbaux de délivrance et permis d’exploiter (1910, 1912)., 1817-1912; 396 Edepot 21; N3
      PROCES-VERBAL; PLAN
    - Biens communaux. -Transaction passée le 25 avril 1845 entre la commune et Monsieur le marquis Chappuis de Rozières: croquis figuratif d’une partie du territoire d’Oricourt., 396 Edepot 48; N2
  - TRAVAUX PUBLICS, VOIRIES, MOYENS DE TRANSPORT, REGIME DES EAUX
    - Voirie urbaine: proposition de l’agent voyer pour l’établissement d’un plan d’alignement des rues du village., 1882; 396 Edepot 22; O1
      RESEAU ROUTIER
    - Petite voirie: états d’indication des travaux de prestation en nature à exécuter en 1864 et 1866 sur le chemin vicinal de grande communication n°23, de Conflans[-sur-Lanterne] à Villersexel (1864-1866); tableau général des chemins ruraux (1896); situation des chemins ruraux reconnus (1898-1910); pièces relatives au chemin rural du Tremblot (1856, 1896-1897); tableaux des chemins vicinaux (1865, 1893); état de classement des chemins vicinaux ordinaires (1867); arrêté préfectoral approuvant le procès-verbal de reconnaissance des chemins vicinaux du 15 décembre 1829 (1830); situation des chemins vicinaux ordinaires au 31 décembre 1883 (1884); états approximatifs des travaux à exécuter en 1868 et 1869 sur les chemins vicinaux (1867-1868); achèvement des chemins vicinaux, désignation du réseau subventionné (1868); tarif pour la conversion en tâches des journées de prestation en nature pour les années 1887 à 1899 (1886-1896); création des ressources, arrêtés de mise en demeure (1882-1886) et arrêtés préfectoraux (1861-1872); rôles de prestation en argent ou en nature pour travaux de réparation et d’entretien des chemins vicinaux (1867-1906); état des décisions rendues sur réclamations de prestations (1877)., 1830-1910; 396 Edepot 23; O2
      TARIF; ROLE; ARRETE PREFECTORAL
    - Moyens de transport et travaux divers: arrêtés prescrivant l’ouverture d’une enquête d’utilité publique pour l’établissement d’une ligne de chemin de fer (1882) et tracé des lignes à étudier (1900); pièces relatives à l’établissement du réseau de distribution d’énergie électrique dans la commune (1924, 1926); concession des Mines de fer d’Oricourt à M. de Grammont (1849)., 1849-1926; 396 Edepot 24; O3
      DISTRIBUTION ELECTRIQUE; INDUSTRIE EXTRACTIVE; LIGNE DE CHEMIN DE FER
    - Régime des eaux: pièces concernant les travaux de curage du Lauzin (1884, 1890-1891); transaction mettant fin amiablement à la contestation afférante à la mare sise au sud-est du château (1845); mesure sanitaire relative à cette mare (1880)., 1845-1891; 396 Edepot 25; O4
      AMENAGEMENT DES EAUX; NAPPE D'EAU
  - CULTE
    - Culte catholique. –Fabrique d’Aillevans, Oppenans, d’Oricourt, comptabilité: relevé de compte, budget et état des subventions demandées., 1900; 396 Edepot 49; P1
      CATHOLICISME; FABRIQUE D'EGLISE
      Noms géographiques:
      AILLEVANS; OPPENANS
  - ASSISTANCE ET PREVOYANCE
    - Etablissements hospitaliers: pièces concernant les rapports de la commune avec l’hospice Griboulard de Villersexel (1896, 1904)., 396 Edepot 26; Q1
      ETABLISSEMENT DE SANTE
      Noms d'organismes:
      Hospice Griboulard
    - Application des lois d’assistance et de prévoyance. –Assistance médicale gratuite: liste des indigents admis., 1903; 396 Edepot 50; Q2
      AIDE MEDICALE